【裁判字號】    94,易,1468
【裁判日期】    950227
【裁判案由】    毒品危害防制條例
【裁判全文】
臺灣板橋地方法院刑事判決              94年度易字第1468號
公  訴  人  臺灣板橋地方法院檢察署檢察官
被      告  甲○○
                    號
上列被告因毒品危害防制條例案件，經檢察官提起公訴（94年度
核退毒偵字第1936號），經本院合議庭裁定由受命法官獨任進行
簡式審判程序，判決如下：
    主  文
甲○○連續施用第二級毒品，累犯，處有期徒刑拾月。扣案之安
非他命毛重共計零點伍公克沒收銷燬之、安非他命包裝袋貳只、
吸食器壹組均沒收。
    事  實
一、甲○○前因竊盜案件，經本院以91年度板簡字第718 號刑事
    簡易判決判處有期徒刑五月確定；又因施用第二級毒品案件
    ，經本院以92年度訴字第822 號刑事判決判處有期徒刑八月
    確定，上開二案再經本院以92年度聲字第1458號裁定應執行
    有期徒刑十一月確定，嗣於民國93年10月17日縮刑期滿執行
    完畢。
二、甲○○前因施用毒品案件，經本院以88年度毒聲字第2313號
    裁定送觀察、勒戒後，因無繼續施用毒品傾向，而經臺灣板
    橋地方法院檢察署檢察官以88年度偵字第8358號為不起訴處
    分確定。又因施用毒品案件，經本院以88年度毒聲字第6260
    號裁定送觀察、勒戒後，因有繼續施用毒品傾向，再經本院
    以88年度毒聲字第7624號裁定令入戒治處所施以強制戒治，
    嗣因戒治成效良好，而經本院以89年度毒聲字第2600號裁定
    停止戒治，所餘戒治期間付保護管束。惟甲○○又因施用毒
    品案件，再經本院以91年度毒聲字第1229號裁定令入戒治處
    所施以強制戒治，嗣於92年11月25日戒治期滿執行完畢，並
    續執行上開有期徒刑十一月之刑期。詎甲○○仍未戒除毒癮
    ，復基於施用第二級毒品安非他命（下稱安非他命）之概括
    犯意，自94年5 月間起至同年8 月22日止，在臺北縣中和市
    ○○街「宏人賓館」內，以將安非他命粉末放入玻璃球管吸
    食器內，再以火燒烤使其產生煙霧後加以吸食之方法，連續
    非法施用安非他命多次，約五至七日施用一次。嗣於同年
    7 月16日清晨4 時10分許，在臺北縣土城市○○路○段214
    號前為警查獲，並扣得其所有供施用之安非他命一包（毛重
    0.2 公克）、吸食器一組等物；於同年8 月23日晚間9 時
    30分許，在臺北縣新店市○○路13巷18號5 樓為警查獲，並
    扣得其所有供施用之安非他命一包（毛重0.3 公克）、及非
    供施用安非他命使用而與本案無關之分裝袋一只等物。
三、案經臺北縣政府警察局土城分局報請臺灣板橋地方法院檢察
    署檢察官偵查起訴。
    理  由
一、本件被告甲○○所犯係死刑、無期徒刑、最輕本刑為三年以
    上有期徒刑以外之罪，其於準備程序中就被訴事實為有罪之
    陳述，經法官告知簡式審判程序之旨，並聽取公訴人、被告
    之意見後，本院業已於95年2 月15日依刑事訴訟法第273 條
    之1 第1 項之規定，合議裁定由受命法官獨任進行簡式審判
    程序，合先敘明。
二、前揭事實業據被告甲○○於本院審理中供承不諱，而其於上
    開時、地為警查獲後，所採集之尿液經送臺灣檢驗科技股份
    有限公司，以EIA 酵素免疫分析法初步檢驗，再以GC/MS 氣
    相層析質譜儀法確認檢驗結果，確均呈安非他命類陽性反應
    乙節，有該公司94年8 月18日編號CH/2005/80179 號、94年
    9 月19日編號CH/2005/90165 號濫用藥物尿液檢驗報告各一
    紙、姓名及代碼對照表二紙附卷可稽，復有毒品安非他命二
    包（毛重共計0.5 公克）、吸食器一組等物扣案可佐，上開
    扣案安非他命二包經送臺灣檢驗科技股份有限公司鑑驗結果
    ，確實含有安非他命成分乙節，亦有該公司94年8 月17日編
    號CH/2005/80080 號、94年12月26日編號CH/2005/C0265 號
    濫用藥物檢驗報告各一紙在卷可按，被告自白既有上開證據
    足資補強，應堪信為真實。據此，本案事證明確，被告犯行
    堪以認定。
三、又被告前因施用毒品案件，經本院以88年度毒聲字第2313號
    裁定送觀察、勒戒後，因無繼續施用毒品傾向，而經臺灣板
    橋地方法院檢察署檢察官以88年度偵字第8358號為不起訴處
    分確定。又因施用毒品案件，經本院以88年度毒聲字第6260
    號裁定送觀察、勒戒後，因有繼續施用毒品傾向，再經本院
    以88年度毒聲字第7624號裁定令入戒治處所施以強制戒治，
    嗣因戒治成效良好，而經本院以89年度毒聲字第2600號裁定
    停止戒治，所餘戒治期間付保護管束。惟甲○○又因施用毒
    品案件，再經本院以91年度毒聲字第1229號裁定令入戒治處
    所施以強制戒治，嗣於92年11月25日戒治期滿執行完畢，並
    續執行上開有期徒刑十一月之刑期等情，有臺灣高等法院被
    告前案紀錄表一份在卷可參，其再犯本件施用第二級毒品之
    罪，係於強制戒治執行完畢釋放後，五年內再犯該條例第10
    條第2 項之罪，依毒品危害防制條例第23條第2 項規定，應
    逕予論罪科刑。
四、按安非他命係毒品危害防制條例第2 條第2 項第2 款所稱之
    第二級毒品，核被告所為，係觸犯上開條例第10條第2 項之
    施用第二級毒品罪。被告為施用第二級毒品安非他命而持有
    之行為，為其施用之高度行為所吸收而不另論罪。其先後多
    次施用毒品犯行，均時間緊接，所犯復係構成要件相同之罪
    名，顯係基於概括犯意反覆為之，為連續犯，應依刑法第56
    條之規定論以一罪，並加重其刑。又被告前因竊盜案件，經
    本院以91年度板簡字第718 號刑事簡易判決判處有期徒刑五
    月確定；又因施用第二級毒品案件，經本院以92 年 度訴字
    第822 號刑事判決判處有期徒刑八月確定，上開二案再經本
    院以92年度聲字第1458號裁定應執行有期徒刑十一月確定，
    嗣於93年10月17日縮刑期滿執行完畢乙節，有前揭被告前案
    紀錄表在卷可按，其受有期徒刑執行完畢後五年內再犯有期
    徒刑以上之本罪，為累犯，應依刑法第47條之規定加重其刑
    ，並遞加重之。本院爰審酌被告前有多次施用毒品前科，業
    如上述，猶不知悔改而再犯本件施用第二級毒品犯行，顯見
    其戒除毒癮之意志薄弱，惟其施用毒品係自戕行為，對他人
    法益尚無具體危害，及犯罪後坦承犯行，態度良好等一切情
    狀，量處如主文所示之刑，以資懲儆。
五、扣案之安非他命二包毛重共計0.5 公克係第二級毒品，不論
    屬於犯人與否，均應依毒品危害防制條例第18條第1 項前段
    規定沒收銷燬之；又前揭安非他命之外包裝袋二只有防制毒
    品裸露、潮濕、便於攜帶之功能，與吸食器一組均係被告所
    有供犯本件施用毒品犯行所用之物，業據其供承在卷，爰併
    依刑法第38條第1 項第2 款之規定沒收之。另扣案分裝袋一
    只，被告否認為其所有，且與本件被告所犯施用毒品之犯行
    並無直接關聯，爰不併諭知沒收，附此敘明。
六、本件檢察官原雖僅起訴被告自94年7 月12日起至同年月14日
    止連續施用第二級毒品安非他命之犯行，然被告自94年5 月
    間起至同年8 月22日止所為施用第二級毒品安非他命之犯行
    ，既係基於概括犯意為之，為連續犯，業如前述，屬裁判上
    一罪，本案自應依法併予審理。另前揭犯罪事實欄二、為
    警查獲部分，前經臺北縣政府警察局新店分局移送臺灣臺北
    地方法院檢察署檢察官呈請臺灣高等法院檢察署檢察長令轉
    臺灣板橋地方法院檢察署檢察官以94年度毒偵字第5917號提
    起公訴後，因與本件原起訴部分有連續犯之裁判上一罪關係
    ，業經本院以94年度易字第1472號判決公訴不受理在案，此
    部分雖尚未經檢察官移送併案審理，惟依前開說明，本院仍
    得依法審究，附此敘明。
據上論斷，應依刑事訴訟法第273 條之1 第1 項、299 條第1 項
前段，毒品危害防制條例第10條第2 項、第18條第1 項前段，刑
法第11條前段、第56條、第47條、第38條第1 項第2 款，判決如
主文。
本案經檢察官涂永欽到庭執行職務。
中    華    民    國    95    年    2     月    27    日
                  刑事第十八庭    法  官 張紹省
以上正本證明與原本無異。
如不服本判決應於送達後十日內向本院提出上訴狀。
                                  書記官 周雅玲
中    華    民    國    95    年    2     月    27    日
附錄本案論罪科刑法條全文：
毒品危害防制條例第10條第2 項
施用第二級毒品者，處三年以下有期徒刑。


司法院資訊處製作；財團法人民間司法改革基金會備份。
